【裁判字號】    95,訴,783
【裁判日期】    951229
【裁判案由】    違反毒品危害防制條例
【裁判全文】
臺灣嘉義地方法院刑事判決               95年度訴字第783號
公  訴  人  臺灣嘉義地方法院檢察署檢察官
被      告  甲○○
上列被告因違反毒品危害防制條例案件，經檢察官提起公訴（九
十五年度毒偵字第一０五八號、第一二四一號），本院合議庭裁
定由受命法官以簡式程序進行審理，判決如下：
    主  文
甲○○施用第一級毒品，累犯，處有期徒刑拾月。又施用第一級
毒品，累犯，處有期徒刑拾月。又施用第二級毒品，累犯，處有
期徒刑捌月。應執行有期徒刑壹年拾月。
    事  實
一、甲○○前於民國九十一年間，因施用毒品及違反動產擔保交
    易法案件，經本院各判處有期徒刑八月及有期徒刑三月，後
    經定應執行刑有期徒十月確定。另因上開施用毒品案件，經
    本院裁定送強制戒治後，嗣經本院以九十二年度毒聲字第二
    ０七號裁定停止戒治，所餘戒治期間付保護管束，於九十二
    年四月十六日停止戒治出所，迄九十二年八月六日保護管束
    期滿，未經撤銷，視為強制戒治執行完畢；復於九十二年間
    因違反毒品危害防制條例案件，經本院以九十二年度訴字第
    四八五號判處應執行有期徒刑一年四月確定，上開二案件接
    續執行，於九十四年八月三十一日縮短刑期執行完畢。詎仍
    不知悔改，於距上開強制戒治期滿執行完畢五年內，另基於
    施用第一級毒品之犯意，於九十五年七月四日十時許，在嘉
    義市興嘉公園廁所內，以將海洛因摻入香菸內吸用之方式，
    施用海洛因乙次；又分別基於施用第一級品及第二級毒品之
    犯意，於九十五年九月十五日十六時許，在其位於嘉義市○
    區○○里○○鄰○○街四十九巷十四號住處附近之魚市場內
    ，先以將海洛因摻入香菸內吸用之方式，施用海洛因乙次，
    又另以將甲基安非他命燒烤後再吸用所產生煙霧之方式，施
    用甲基安非他命乙次。後於九十五年七月四日十六時三十五
    分許，在嘉義市興嘉公園內為警查獲，並於同日十六時四十
    五分許，得甲○○同意採其尿液送驗，其結果呈嗎啡陽性反
    應；復於同年九月十六日十二時三十分許，其上開住處為警
    查獲，並於同日十三時二十分時許，得甲○○同意採其尿液
    送驗，其結果呈嗎啡陽性及甲基安非他命陽性反應，始查知
    上情。
二、案經嘉義市警察局第一分局及嘉義市警察局報請臺灣嘉義地
    方院檢察署檢察官偵查起訴。
    理  由
一、訊據被告甲○○對於上開犯罪事實均坦承不諱（見本院卷第
    26頁、第32頁、第34頁）；參以於九十五年七月四日十六時
    四十五分許，得被告同意採其尿液送驗，其結果呈嗎啡陽性
    反應（按施用海洛因後，經人體之水解代謝作用，會呈嗎啡
    陽性反應）；以及同年九月十六日十三時二十分時許，得被
    告同意採其尿液送驗，其結果呈嗎啡陽性及甲基安非他命陽
    性反應等情，有高雄市立凱旋醫院濫用藥物尿液檢驗報告、
    代號與姓名對照表各二紙在卷可稽，均足資擔保被告於本院
    審理時所為之上開任意性自白確與事實相符，應堪採信。又
    被告於九十二年間因施用毒品案件，經本院裁定送強制戒治
    後，嗣經本院以九十二年度毒聲字第二０七號裁定停止戒治
    ，所餘戒治期間付保護管束，於九十二年四月十六日停止戒
    治出所，迄九十二年八月六日保護管束期滿，未經撤銷，視
    為強制戒治執行完畢等情，有其臺灣高等法院被告全國前案
    紀錄表乙份附卷可佐。是被告於強制戒治執行完畢後五年內
    再犯施用海洛因及甲基安非他命毒品之犯行，至堪認定，應
    依法論科。
二、按海洛因、甲基安非他命分別屬毒品危害防制條例所定之第
    一級、第二級毒品，故核被告甲○○所為，係犯毒品危害防
    制條例第十條第一項、第二項之施用第一級、第二級毒品罪
    ；其施用前持有海洛因、甲基安非他命之低度行為，均為施
    用之高度行為所吸收，均不另論罪。又被告於九十一年間，
    因施用毒品及違反動產擔保交易法案件，經本院各判處有期
    徒刑八月及有期徒刑三月，後經定應執行刑有期徒十月確定
    ；復於九十二年間因違反毒品危害防制條例案件，經本院以
    九十二年度訴字第四八五號判處應執行有期徒刑一年四月確
    定，上開二案件接續執行，於九十四年八月三十一日縮短刑
    期執行完畢等情，有被告之臺灣高等法院被告全國前案紀錄
    表乙份附卷可佐，其係受有期徒刑之執行完畢後，五年以內
    「故意」再犯本件有期徒刑以上之罪，應依刑法第四十七條
    第一項規定，論以累犯，並均加重其刑。而被告所犯上開三
    罪，罪名互異，犯意各別，應分論併罰。爰審酌被告前有傷
    害、竊盜、違反動產擔保交易法、違反毒品危害防制條例前
    科之素行，高中畢業之智識程度，前曾因施用毒品而經多次
    觀察、勒戒及強制戒治程序，竟未思悔改，顯然缺乏禁絕毒
    害決心，以及施用毒品犯行係屬戕害自身健康之行為，尚未
    危害他人，且被告於本院審理中均能坦承犯行，態度尚稱良
    好等一切情狀，分別量處如主文所示之刑，並定其應執行之
    刑，以資懲儆。
據上論斷，應依刑事訴訟法第二百七十三條之一第一項、第二百
九十九條第一項前段，毒品危害防制條例第十條第一項、第二項
，刑法第十一條前段、第四十七條第一項、第五十一條第五款，
判決如主文。
本案經檢察官鄭葆琳到庭執行職務。
中    華    民    國     95    年    12  月    29     日
                      刑事第一庭  法  官    曾宏揚
上列正本證明與原本無異。
如不服本判決，應於判決送達後10日內向本院提出上訴狀（應附
繕本）。
中    華    民    國     95    年    12  月    29     日
                                  書記官    陳慶昀
附錄論罪科刑法條：
毒品危害防制條例第10條
施用第一級毒品者，處 6 月以上 5 年以下有期徒刑。
施用第二級毒品者，處 3 年以下有期徒刑。


司法院資訊處製作；財團法人民間司法改革基金會備份。
